臺灣臺北地方法院交通事件裁定　　　　 96年度交聲字第970號
原處分機關　臺北市交通事件裁決所
異議人即
受處分人　　甲○○
上列受處分人即異議人因違反道路交通管理處罰條例案件，對於
臺北市交通事件裁決所於民國九十六年六月十一日所為之處分（
原處分案號：北市裁四字第裁二二—ＡＥＶ五四二六六三號），
聲明異議，本院裁定如下：
    主  文
異議駁回。
    理  由
一、按「車輛：指在道路上以原動機行駛之汽車（包括機器腳踏
    車）或以人力、獸力行駛之車輛」、「汽車駕駛人，行經有
    燈光號誌管制之交岔路口闖紅燈者，處新臺幣一千八百元以
    上五千四百元以下罰鍰。前項紅燈右轉行為者，處新臺幣六
    百元以上一千八百元以下罰鍰。」、「汽車駕駛人有道路交
    通管理處罰條例第五十三條情形者，除依原條款處罰鍰外，
    記違規點數三點」，道路交通管理處罰條例第三條第八款、
    第五十三條、六十三條第一項第三款定有明文。再按「行為
    人有道路交通管理處罰條例之情形者，應填製舉發違反道路
    交通管理事件通知單（下稱通知單），並於被通知人欄予以
    勾記，當場舉發者，應填記駕駛人或行為人姓名、性別、出
    生年月日、地址、身分證統一號碼及車主姓名、地址、車牌
    號碼、車輛種類。被查獲之駕駛人或行為人為受處分人時，
    應將該通知單填記後交付該行為人簽名或蓋章收受之；拒絕
    簽章者，並記明其事由，視為已收受。而違反道路交通管理
    事件行為人，未依規定自動繳納罰鍰，或未依規定到案聽候
    裁決，處罰機關應於通知單送達二個月內依基準表逕行裁決
    之」，違反道路交通管理事件統一裁罰基準及處理細則第十
    一條第一項第一款、第四十四條第一項亦分別定有明文。
二、本件異議人即受處分人甲○○於民國九十六年三月十日十八
    時三分許，騎乘車號ＧＧＸ—四三○號重型機車，自臺北市
    松山區○○路○段三六六巷右轉八德路二段時，於有燈光號
    誌管制之八德路二段三六六巷口，紅燈右轉八德路，為臺北
    市政府警察局松山分局中崙派出所警員曾偉豪攔停當場舉發
    ，因異議人拒絕簽收，警員在舉發違規通知單上載明異議人
    拒絕簽收之事由，依法視為異議人已收受該舉發違規通知單
    ，嗣異議人未依規定於應到案日即九十六年三月二十五日以
    前繳納罰鍰，原處分機關即臺北市交通事件裁決所經查證後
    ，認異議人確有前述紅燈右轉之違規行為，於九十六年六月
    十一日依道路交通管理處罰條例第五十三條第二項、六十三
    條第一項第三款之規定裁處異議人罰鍰新臺幣（下同）一千
    二百元，並記違規點數三點，異議人於九十六年六月二十五
    日收受裁決書，於九十六年七月十日向原處分機關提出交通
    違規案件陳述書提出異議，於九十六年八月二十一日再向本
    院補提聲明異議狀，有聲明異議狀（見本院卷第二至四頁）
    、臺北市政府警察局北市警交字第ＡＥＶ五四二六六三號舉
    發違反道路交通管理事件通知單（見本院卷第五頁）、臺北
    市交通事件裁決所北市裁四字第第裁二二—ＡＥＶ五四二六
    六三號違反道路交通管理事件裁決書暨送達證書（見本院卷
    第六、八頁）、臺北市政府警察局松山分局九十六年七月二
    十三日北市警松分交字第○九六三五○八二七○○號函（見
    本院卷第七頁）及臺北市交通事件裁決所交通違規案件陳述
    書（見本院卷第十頁）等資料在卷可稽。
三、聲明異議意旨略以：異議人雖有於九十六年三月十日十八時
    三分許，騎乘車號ＧＧＸ—四三○號重型機車，自臺北市○
    ○區○○路二段三六六巷右轉八德路二段，惟當時八德路二
    段三六六巷口之燈光號誌係綠燈，異議人並無紅燈右轉之違
    規行為，警員係於異議人通過二個紅綠燈路口後，始攔停舉
    發，顯係誤認，異議人因此拒收舉發違規通知單，原處分機
    關裁處新臺幣一千二百元之罰鍰，顯不合理，為此聲明異議
    ，請求撤銷原處分等語。
四、異議人固坦承有餘上揭時、地騎乘車號ＧＧＸ—四三○號重
    型機車，自臺北市○○區○○路二段三六六巷右轉八德路二
    段，惟辯稱伊右轉時該路口燈號應為綠燈，且伊並未收受舉
    發違規通知單，原處分機關裁處一千二百元之罰鍰，顯不合
    理云云。經查：
  (一)證人即舉發本件違規事實之臺北市政府警察局松山分局中崙
    派出所警員曾偉豪於本院結證稱：伊於九十六年三月十日十
    八時許，在臺北市○○區○○路二段執行巡邏勤務，當時伊
    行駛路線為八德路西往東方向，行經八德路二段三六六巷口
    時，見異議人騎乘車號ＧＧＸ—四三○號重型機車，自八德
    路二段三六六巷右轉八德路二段，伊可以確定當時三六六巷
    口燈光號誌為紅燈，蓋當時八德路西向東車道燈光號為綠燈
    ，伊隨即於八德路二段四二○號臺安醫院附近，攔停異議人
    ，告知違規事實並開單舉發，詎異議人拒絕簽收，伊依法告
    知應到案日期及相關法律責任後，即在舉發違規通知單「收
    受通知聯者簽章」欄內載明該事由等情明確（見本院卷第十
    七頁），且證人曾偉豪於九十六年九月十七日當庭所繪製相
    關位置圖，經核與本院依職權調閱臺北市區里鄰電子地圖相
    互一致（見本院卷第二二頁），且綜觀全卷相關事證並無證
    據證明證人曾偉豪誤認上揭違規事實，自不得以證人曾偉豪
    為舉發異議人上開違規行為之警員，即認其證詞未為足採；
    又交通警察掣單舉發違反道路交通管理處罰條例所列之違規
    事實，本質上為行政處分，係公務員基於職務上之權力，依
    法就特定之具體事件所為之具公法上效果之單方行政行為，
    基於公務員為公法上行為具有公信力之原則，該行政行為當
    可被推定為真正，據以處分之事實認定亦可推認係正確無誤
    ，蓋公務員一切行政行為如均需預留證據以證其實，則國家
    行政勢必窒礙難行，據此，刑事訴訟法關於犯罪事實證據之
    規定如與屬行政秩序罰之交通違規裁罰本質不合，即不在準
    用之列，況本院遍查全案事證亦無任何證據足資證明證人曾
    偉豪誤認違規情事，則執勤員警本其維護交通秩序、安全職
    責所為之舉發，自應受到合法、正確之推定，是認異議人確
    有紅燈右轉之違規行為。
  (二)異議人另辯稱伊未收受上揭舉發違規通知單，致未能於十五
    日內向原處分機關繳納罰鍰或提出申訴，而遭裁處高達一千
    二百元之罰鍰云云。惟查，證人曾偉豪於本院結證稱伊隨即
    於八德路二段四二○號臺安醫院附近攔停異議人時，已告知
    異議人違規事實，因異議人拒絕簽收，伊依法告知應到案日
    期及相關法律責任後，始在舉發違規通知單「收受通知聯者
    簽章」欄內載明該事由等情明確（見本院卷第十七頁），而
    臺北市政府警察局北市警交字第ＡＥＶ五四二六六三號舉發
    違反道路交通管理事件通知單「收受通知聯者簽章」欄內確
    已載明「拒簽收，已告知應到案處所及日期」等情明確（見
    本院卷第五頁），足認證人曾偉豪證稱異議人拒絕在上揭舉
    發違規通知單上簽章收受等情，堪以採信，揆諸前揭違反道
    路交通管理事件統一裁罰基準及處理細則第十一條第一項第
    一款之規定，視為異議人已收受該通知單，自應依規定按期
    限繳納罰鍰，或向原處分機關陳述意見，是異議人上開辯解
    ，乃事後卸責之詞，顯不足採。
  (三)綜上堪認，上揭違規事實已臻明確，異議人空言否認有違規
    行為，要無可採，本件事證明確，異議人違規行為堪以認定
    ，應依法處罰。
五、綜上所述，本件異議人於上開時、地，有行經有燈光號誌管
    制之交岔路口紅燈右轉之違規事實應堪認定，原處分機關依
    道路交通管理處罰條例第五十三條第二項、六十三條第一項
    第三款及違反道路交通管理事件統一裁罰基準及處理細則第
    四十三條、第四十四條、第六十七條之規定，裁處異議人罰
    鍰新臺幣一千二百元並記違規點數三點，於法核無違誤。異
    議人聲明異議，指摘原處分不當，為無理由，應予駁回。
據上論斷，應依道路交通案件處理辦法第十九條，裁定如主文。
中　　華　　民　　國　　96　　年　　9 　　月　　19　　日
　　　　　　　　　　　　　　　交通法庭法　官　李家慧
以上正本證明與原本無異。
如不服本裁定應於送達後5日內向本院提出抗告狀。
      　　　　　　　　　　　      　　書記官　楊文祥
中　　華　　民　　國　　96　　年　　9　 　月　　21　　日
